臺灣臺北地方法院交通事件裁定　　　 100年度交聲字第1570號
原處分機關　臺北市交通事件裁決所
異　議　人
即受處分人　徐旻
上列異議人即受處分人因違反道路交通管理處罰條例案件，對於
臺北市交通事件裁決所民國100 年7 月7 日所為之處分（原處分
案號：北市裁罰字第裁22-A07YQX487號），聲明異議，本院裁定
如下：
    主  文
異議駁回。
    理  由
一、聲明異議意旨略以：異議人即受處分人徐旻（下稱異議人
    ）所受罰之違規項目為在人行道停車，但此道路通往環東快
    速道路，異議人停車之區域是否歸屬於人行道有疑義，且若
    該區○○○○道，其餘車輛行經人行道停放，全都屬違規行
    為，為何僅檢發異議人，為此聲明異議云云。
二、原處分意旨則以：本件異議人徐旻於民國100 年5 月10日
    上午10時52分許，將車牌號碼3J-4032 號自用小客車（下稱
    系爭車輛）停放於臺北市○○路與松河街口之人行道上，經
    臺北市政府警察局交通警察大隊員警以異議人有違反道路交
    通管理處罰條例第56條第1 項第1 款「在禁止臨時停車處所
    停車」之違規行為，拍照取證，並掣單舉發。嗣異議人提出
    申訴，惟經原處分機關函請原舉發單位調查結果，仍認受處
    分人確有前開違規行為，原處分機關乃於同年7 月7 日，依
    前揭道路交通管理處罰條例第56條第1 項第1 款規定，裁處
    受處分人罰鍰新臺幣（下同）900 元。
三、按人行道乃指為專供行人通行之騎樓、走廊及劃設供行人行
    走之地面道路與人行天橋及人行地下道，此參道路交通管理
    處罰條例第3 條第3 款之規定即明，且依道路交通安全規則
    第111 條第1 項第1 款規定，人行道不得臨時停車，是汽車
    駕駛人如在上揭禁止臨時停車之人行道停車，依道路交通管
    理處罰條例第56條第1 項第1 款規定，得處新臺幣（下同）
    600 元以上1,200 元以下罰鍰。
四、經查：
(一)、異議人對於其於上揭時間將系爭車輛停放於上址位置之事並
    不爭執，並有異議人前揭時、地違規時之採證照片3 張、提
    供違規駕駛人申請書、舉發違反道路交通管理事件通知單、
    上開裁決書，以及臺北市政府警察局交通警察大隊100 年7
    月15日北市警交大執字第10031436500 號函各1 紙在卷可參
    ，是異議人違規事實至為明確。
(二)、異議人雖以前詞置辯，然觀諸卷附採證照片所示，受處分人
    違規停車處係在道路旁緊鄰建築物圍牆處之舖設磚塊地面上
    ，且異議人停放系爭車輛之車身位置係在舖設有磚塊之地面
    ，而其車頭前端，因該舖設磚塊之地面與一旁鋪設瀝青劃有
    標線之道路地面有高低落差，而有水泥鋪設之階梯，係以該
    處顯係設置供行人行走之地面道路屬人行道，而非供車輛行
    駛或停放之停車空間無訛，是異議人於上揭時間將系爭車輛
    停放於該處，自屬在禁止臨時停車之人行道停車，異議人本
    件違規行為明確，又異議人辯稱舉發單位僅舉發異議人駕駛
    之系爭車輛，而未將停放於該處其餘違規車輛一併舉發，然
    此僅為異議人單方面之臆測，且舉發單位是否舉發其他違規
    車輛，屬舉發單位依法執行職務之權責，亦無法以此正當化
    異議人之違規行為，異議人前開所辯，自無可採。
五、綜上所述，本件異議人確有於前時、地將系爭車輛停放在人
    行道上之違規事實。從而，原處分機關依道路交通管理處罰
    條例第56條第1 項第1 款及違反道路交通管理事件統一裁罰
    基準及處理細則之規定，裁處異議人罰鍰900 元，核無違誤
    ，異議人本件異議，為無理由，應予駁回。
據上論斷，應依道路交通事件處理辦法第18條，裁定如主文。
中    華    民    國   100    年    9     月    19    日
                        刑事第二庭    法  官  張宇葭
上正本證明與原本無異。
如不服本裁定，應於裁定送達後5日內向本院提出抗告狀。
                                      書記官  張華瓊
中    華    民    國   100    年    9     月    20    日